【裁判字號】    99,抗,285
【裁判日期】    990730
【裁判案由】    假扣押
【裁判全文】
臺灣高等法院臺中分院民事裁定           99年度抗字第285號
抗  告  人
即  債務人  乙○○
相  對  人
即  債權人  台新國際商業銀行股份有限公司
法定代理人  甲○○
上列抗告人因與相對人間假扣押事件，對於中華民國99年4月28
日臺灣彰化地方法院99年度裁全字第523號所為裁定，提起抗告
，本院裁定如下：
    主  文
原裁定廢棄。
相對人在第一審假扣押之聲請駁回。
第一、二審訴訟費用由相對人負擔。
    理  由
一、按請求及假扣押之原因，應釋明之；前項釋明如有不足，而
    債權人陳明願供擔保或法院認為適當者，法院得定相當之擔
    保，命供擔保後為假扣押，民事訴訟法第五百二十六條第一
    項、第二項分別定有明文。而所謂假扣押之原因，係指對債
    務人有日後不能強制執行或甚難執行之虞或應在外國為強制
    執行者而言，此觀民事訴訟法第五百二十三條規定即明。準
    此，債權人就假扣押之原因，自有釋明之義務。必待釋明有
    所不足，而債權人陳明願供擔保或法院認為適當者，法院始
    得命供擔保後為假扣押。若債權人未釋明假扣押之原因，諸
    如債務人浪費財產、增加負擔、或就其財產為不利益之處分
    ，將達於無資力之狀態、或移住遠地、逃匿無蹤或隱匿財產
    等情形，即不符假扣押之要件（最高法院99年度台抗字第37
    0號裁判參照）。
二、本件相對人（即債權人）雖主張對於抗告人（即債務人）有
    新台幣（下同）366, 914元之信用卡債權，且抗告人同時有
    多家銀行帳款逾期，顯見其償還能力減弱，若不及時聲請假
    扣押抗告人財產，恐有日後不能強制執行或甚難執行之虞，
    為此聲請為假扣押云云，並提出信用卡申請書、消費明細表
    、信用卡約定條款影本，聯合徵信中心紀錄等為憑。然查，
    相對人就「假扣押之原因」，僅以抗告人同時有多家銀行帳
    款逾期，顯見其償還能力減弱云云帶過，所提前開證據僅有
    關假扣押之請求，而未提出任何證據以釋明上開假扣押之原
    因存在，顯不符假扣押之要件。查相對人就假扣押之「原因
    」既未盡相當之釋明，則原審准予假扣押之裁定，自有可議
    。抗告意旨，指摘原裁定不當，求予廢棄，非無理由，自應
    由本院予以廢棄改判，如主文第二項所示。
三、本件事證已臻明確，兩造其餘攻擊或防禦方法及所提證據，
    均與本院心證之形成，不生影響，爰不一一再加以論述，併
    此明。
四、依民事訴訟法第492條、第95條、第78條，裁定如主文。
中    華    民    國    99    年    7     月    30    日
          民事第一庭    審判長法  官  吳 火 川
                              法  官  胡 景 彬
                              法  官  陳 繼 先
以上正本係照原本作成。
不得再抗告。
                              書記官  陳 三 軫
中    華    民    國    99    年    7     月    30    日
                                                      Ｓ

司法院資訊處製作；財團法人民間司法改革基金會備份。
